【裁判字號】    98,上易,223
【裁判日期】    981229
【裁判案由】    侵權行為損害賠償
【裁判全文】
臺灣高等法院臺南分院民事判決    98年度上易字第223號
上  訴  人
即  原  告  乙○○
上  訴  人
即  被  告  甲○○
上列當事人間請求侵權行為損害賠償事件，上訴人對於中華民國
98年8月31日臺灣臺南地方法院第一審判決（98年度訴字第421號
）提起上訴，本院於98年12月15日言詞辯論終結，判決如下：
    主  文
原判決關於駁回下列第二項之訴部分，及該部分假執行之聲請，
暨訴訟費用之裁判廢棄。
上列廢棄部分，上訴人甲○○應再給付上訴人乙○○新台幣壹拾
伍萬元，及自九十八年二月二十五日起，至清償日止，按週年利
率百分之五計算之利息。
上訴人乙○○其餘上訴及上訴人甲○○之上訴均駁回。
第一（除確定部分外）、二審訴訟費用關於上訴人乙○○上訴部
分，由上訴人甲○○負擔七分之二，餘由上訴人乙○○負擔；上
訴人甲○○上訴部分，由上訴人甲○○負擔。
    事實及理由
一、上訴人乙○○主張：
(一)上訴人即原告乙○○（下稱上訴人乙○○）與訴外人劉二正
    係夫妻，婚後育有2子，家庭幸福美滿，上訴人即被告甲○
    ○（下稱上訴人甲○○）明知劉二正為有配偶之人，先於民
    國（下同）96年9月26日上午8時10分許，在臺南市○區○○
    ○路134號，與劉二正發生性交行為，涉有刑法第239條後段
    相姦罪嫌，嗣經上訴人乙○○於96年10月19日撤回告訴，並
    由臺灣臺南地方法院檢察署（下稱台南地檢署）檢察官以96
    年度偵字第15163號為不起訴處分確定在案。然上訴人甲○
    ○仍不知悔改，竟基於與他人配偶相姦之犯意，復於96年11
    月中旬某日起至97年2月3日止，分別在臺南縣仁德鄉○○路
    128號儷晶汽車旅館及臺南市○○○路○段452巷8弄22號皇賓
    大旅社A502號房等處，與劉二正發生多次性交行為，經上訴
    人乙○○委託一統徵信社調查及訴外人劉二正於97年2月10
    日某時許向上訴人乙○○自承，始查悉上情，上訴人乙○○
    因而對上訴人甲○○提出刑事告訴，經台南地檢署起訴，並
    由原審法院以98年度易字第43號、鈞院以98年度上易字第32
    6號判決上訴人甲○○相姦罪成立確定在案。
(二)上訴人甲○○在上訴人乙○○與配偶劉二正之婚姻關係存續
    中，自96年間開始與劉二正交往並發生性交行為，因上訴人
    甲○○嗣被發現後向上訴人乙○○保證不再與劉二正往來，
    上訴人乙○○因而原諒上訴人甲○○，但上訴人甲○○不知
    悔改，仍繼續與劉二正往來，並發生多次性交行為，破壞上
    訴人乙○○婚姻、家庭生活之圓滿，不法侵害上訴人乙○○
    基於配偶關係之身分法益。而上訴人乙○○亦因上訴人甲○
    ○之上開行為而支付高達60餘萬元費用委託一統徵信社調查
    ，且上訴人乙○○遭逢家庭劇變及長期訴訟所受精神上痛苦
    ，因此罹患右側顏面神經麻痺症，須長期看診治療，爰依民
    法第184條第1項、第195條第1項、第3項規定，提起本訴，
    請求上訴人甲○○賠償上訴人乙○○非財產上之損害新臺幣
    （下同）100萬元，並自起訴狀繕本送達之翌日起至清償日
    止，按週年利率5%計算之利息（原審判命上訴人甲○○應給
    付上訴人乙○○30萬元，並自98年2月25日起至清償日止，
    按週年利率百分之五計算之利息，並駁回上訴人乙○○其餘
    之訴。兩造就各自敗訴部分，聲明不服）。
(三)上訴人乙○○復於本院補陳：
  1.上訴人乙○○與配偶劉二正結婚15年，原本家庭幸福美滿，
    上訴人甲○○也知道劉二正是有妻子的人，還在上訴人乙○
    ○家臥室和劉二正發生性關係，上訴人乙○○還找徵信社的
    人去抓姦。上訴人甲○○被抓到後，在市議員那邊簽下切結
    書，保證不再和劉二正往來，當時上訴人乙○○才撤回告訴
    ，沒想到上訴人甲○○收到不起訴處分書後，又和劉二正往
    來，還從中挑撥，導致劉二正對上訴人乙○○不時以言語打
    擊，造成上訴人乙○○罹患憂鬱症、躁鬱症，且顏面神經麻
    痺，到現在還在就醫治療中，本想結束生命，還好是朋友發
    現送醫。又上訴人甲○○經臺灣臺南地方法院98年度易字第
    43號刑事判決有罪後第二天，上訴人乙○○家還遭受潑漆。
    因上訴人甲○○的介入，導致上訴人乙○○身心受創，乃於
    今年8月已經和劉二正離婚，家庭因此變故，連小孩也要接
    受心理輔導，上訴人乙○○精神上更受有巨大之衝擊，迄今
    未能回復，原本有5間公司，也因此導致將店收起來。
  2.細究原審審酌上訴人請求慰撫金之依據，僅抽象謂經審酌兩
    造身分、資力等情形，但就兩造實際經濟狀況為何？卻未詳
    予斟酌之。上訴人甲○○第一次遭上訴人乙○○抓姦，並未
    向她請求賠償損害，上訴人甲○○說她以前一個月收入超過
    10萬元以上，說劉二正一個月給他生活費10萬元不算什麼，
    一年多來，劉二正在她身上花費100多萬元，都是從家裡的
    錢拿去的，現在上訴人乙○○要求100萬元賠償，也只是一
    點點補償而已。上訴人乙○○一年收入超過100萬元，有稅
    單等證據證明，非原判決認定每年收入不足194,458元。
  3.上訴人乙○○高中一年級肄業，開了二間店面，一間於高雄
    ，一間於東門路，有間房子目前現值一千多萬元，目前還有
    貸款，如果說上訴人乙○○一年收入才19萬元，不可能還可
    繳納貸款利息，上訴人乙○○的生意收入不定，一年收入約
    100萬元。上訴人甲○○於96年1月至97年2月，前後多次向
    劉二正借錢，這一年中，上訴人乙○○家裡的錢全部讓她騙
    走，劉二正還去標會給她。上訴人甲○○說一年沒有上班，
    她拿走上訴人乙○○家那麼多錢，當然可以一年不用上班。
    上訴人甲○○名下沒有不動產，都在她的媽媽、哥哥名下。
    原審於第一次開庭，劉二正說給甲○○每個月生活費10萬元
    ，而上訴人甲○○說10萬元對她來說是小數目，顯見她有財
    產，原審判決上訴人甲○○給付上訴人乙○○30萬元，顯然
    太少，不甚合理。
(四)並為聲明：
  1.上訴聲明：(一)原判決不利於上訴人乙○○部分廢棄。(二)上開
    廢棄部分，上訴人甲○○應再給付上訴人乙○○700,000元
    ，及自原審起訴狀繕本送達翌日起至清償日止按年息百分之
    五計算之利息。(三)第一、二審訴訟費用由上訴人甲○○負擔
    。
  2.答辯聲明：(一)上訴駁回。(二)訴訟費用由上訴人甲○○負擔。
二、上訴人即被告甲○○（下稱上訴人甲○○）則以下列等語資
    為抗辯：
(一)上訴人甲○○於書立切結書後，即未再與劉二正發生性行為
    ，於97年4月3日警訊辯稱：「在96年9月份即簽立切結書前
    曾有發生過，之後就未再有過親密關係」、「在和解之後伊
    就盡量不與他見面，但是劉二正都開車到伊家、上班處所來
    找伊，伊母親及家中監視器均可為證。劉二正一直要伊再跟
    他在一起，否則之前他給伊的生活費要伊償還給他，伊沒有
    向他借錢，亦未欠他錢，所以伊一直躲他」，96年6月18日
    偵訊時上訴人甲○○亦否認有與訴外人劉二正發生關係，並
    辯稱：「因為劉二正一直24小時在我家樓下等我，還一直打
    電話，如果伊不出來的話，他就要叫他老婆告伊」，上訴人
    甲○○一身清白，怕告又心軟，始與訴外人劉二正「再見面
    」，但係安撫他，以其一中年人不要再到伊家會遭鄰人側目
    ，要回家顧妻子，過正常夫妻生活。而劉二正係因配合上訴
    人乙○○之要求，旨在討回立切結書前2人生活費，而不實
    攀誣上訴人甲○○與其相姦，但亦僅能提出房屋租賃契約，
    訴外人劉二正於偵訊時亦稱並無其他人證及旅館所提供資料
    足以佐證。從而僅憑訴外人劉二正惟恐得罪其妻即上訴人乙
    ○○，而在雙方利害衡突之下所為片面證言，尤其租賃契約
    亦僅能證明訴外人劉二正承租皇賓賓館房間，不能證明其與
    上訴人甲○○發生性行為，故劉二正亦在上開偵訊筆錄坦承
    「沒有人可以證明此事」。劉二正出軌不忠，上訴人乙○○
    始為傷害其最深之人（上訴人甲○○之婚姻幸福，被訴之內
    心痛苦，亦葬送在此位已婚男人之愛情攻勢下），上訴人乙
    ○○竟對之撤回告訴，是上訴人甲○○所辯上訴人乙○○要
    求其夫不實自白，以攀誣上訴人甲○○相姦罪俾求賠償後，
    再撤回對其夫告訴，自非無據。
(二)劉二正之附卷簡訊，及YAHOO奇摩網站資訊，足以證明訴外
    人劉二正配合上訴人乙○○，係為索回其與上訴人甲○○2
    人生活費而作不實指述，誣指上訴人甲○○向其「借錢」及
    偽裝痴情追求上訴人甲○○，企圖引誘上訴人甲○○繼續與
    伊往來，但上訴人甲○○仍遵守切結書諾言，避不見面，豈
    可能再與訴外人劉二正發生性關係，且訴外人劉二正自白已
    具不實之瑕疵，自不可執為認定上訴人甲○○相姦之犯行，
    訴外人劉二正於本案台南市警察局第五分局偵訊筆錄日期為
    97年3月16日，上訴人乙○○亦於97年11月6日偵查中具狀陳
    述伊如何受婚姻傷害，但訴外人劉二正於97年12月15日再以
    YAHOO奇摩網站電子信函告上訴人甲○○：「從認識妳開始
    ，伊真的很喜歡妳，很愛妳到現在還是一樣，所以伊永遠不
    會在意妳怎麼對我，同樣妳也永遠不必怕伊，要不是妳跟伊
    『借錢不還』，伊也永遠不會讓她告妳…」以上內容除了證
    明上訴人甲○○一再逃避與劉二正見面外，亦證明劉二正以
    往均不曾表示上訴人甲○○向其「借錢不還」，茲為配合上
    訴人乙○○索回生活費，竟誣稱上訴人甲○○向其借款不還
    ，始讓其妻告訴本案，從而劉二正自白其與上訴人甲○○發
    生性行為，顯屬為索回生活費之策略方法，與上訴人甲○○
    一再逃避與其見面，不可能與其再有性關係之事實相互矛盾
    。從而訴外人劉二正之瑕疵自白與上述簡訊之內容（上訴人
    甲○○迭次逃避不再與其來往），自不可採。至於上訴人乙
    ○○指述花費徵信費60萬元乙節，不但虛偽不實，亦與本件
    無關，因本件非一統徵信所查，且無必要及實據，而是純係
    聽聞訴外人劉二正之不實自白，上訴人乙○○並非在場見聞
    ，是其指述則屬傳聞證言，不具證據能力。
(三)整個事件發生都是聽劉二正口述，上訴人乙○○非目擊者，
    上訴人甲○○要乙○○就其主張之事實舉出證人、物證，但
    迄今都沒辦法提出，且上訴人乙○○還是超過半年才對上訴
    人甲○○提告，上訴人甲○○知道劉二正是有配偶之人，但
    二年多來，劉二正一直纏著上訴人甲○○，每天守在上訴人
    甲○○家門口等伊，讓伊無法出門工作，目的就是要對上訴
    人甲○○拿錢，讓上訴人甲○○有遭受仙人跳的被陷害感覺
    。96年10月2日上訴人乙○○要求上訴人甲○○寫切結書，
    並說不控告上訴人甲○○，但事後上訴人乙○○卻一再拿帶
    子威脅上訴人甲○○，她說要將帶子流落到外面，上訴人甲
    ○○不知道徵信社拍到什麼內容，但對上訴人甲○○而言已
    經造成嚴重威脅害怕。又上訴人乙○○家遭噴漆乙事，與上
    訴人甲○○無關。上訴人甲○○和劉二正一起生活，劉二正
    沒有給上訴人甲○○固定生活費，租屋是劉二正自己承租的
    ，上訴人甲○○每天都回自己的住處。上訴人乙○○又說上
    訴人甲○○和劉二正租飯店居住，但卻提不出證據。劉二正
    說上訴人甲○○每星期和他出去，但事實上根本沒有，是劉
    二正每天到上訴人甲○○家門口等伊，乙○○於台南地檢署
    所為證述不實。之前，上訴人甲○○有聽劉二正說他們公司
    要倒閉了，但店收起來和上訴人甲○○無關。
(四)上訴人甲○○係高職畢業，無不動產，目前沒有工作，因為
    本事件對伊造成壓力很大，以前有工作時月入約6、7萬元，
    現已一無所有，而憂鬱症纏身。
(五)並為聲明：
  1.上訴聲明：(一)原判決廢棄。(二)上廢棄部分，被上訴人在第一
    審之訴駁回。(三)第一、二審訴訟費用由被上訴人負擔。
  2.答辯聲明：(一)上訴駁回。(二)訴訟費用由上訴人負擔。
三、兩造對下列事實，並不爭執，堪信為實：
(一)上訴人乙○○與訴外人劉二正於84年6月27日結婚，係夫妻
    ，婚後育有2子，於98年8月已離婚。
(二)上訴人甲○○在上訴人乙○○與配偶劉二正之婚姻關係存續
    中，自96年間開始與劉二正交往，經上訴人乙○○告訴上訴
    人甲○○與劉二正於96年9月26日上午8時10分許，在上訴人
    乙○○之臺南市○區○○○路134號住處發生性交行為，涉有
    刑法第239條後段相姦罪嫌，嗣上訴人甲○○於96年10月2日
    在市議員李錦泉處簽具切結書，保證不再和劉二正往來，上
    訴人乙○○遂於96年10月19日撤回告訴，並由台南地檢署檢
    察官以96年度偵字第15163號為不起訴處分確定在案。
(三)上訴人甲○○復於96年11月間起，尚與劉二正互傳簡訊，繼
    續往來聯繫，上訴人乙○○再對上訴人甲○○提出刑事告訴
    ，經台南地檢署檢察官以97年度偵字第8414號偵查起訴，並
    經原審法院刑事庭以98年度易字第43號、本院以98年度上易
    字第326號判決上訴人甲○○相姦罪處有期徒刑二月，得易
    科罰金確定在案；上情業據原審依職權調取前揭刑事全卷核
    閱無訛。
四、上訴人乙○○另主張上訴人甲○○介入上訴人乙○○與配偶
    劉二正之婚姻生活，多次與劉二正發生性行為，破壞上訴人
    乙○○與劉二正之夫妻感情，導致劉二正對上訴人乙○○不
    時以言語打擊，造成上訴人乙○○罹患憂鬱症、躁鬱症，且
    顏面神經麻痺，多次有輕生念頭，原本經營5間公司，也因
    此無心經營而關閉，終致無法再維繫婚姻關係，而於99年8
    月和劉二正離婚，家庭因此變故，連小孩也要接受心理輔導
    ，上訴人乙○○精神上更受有巨大之衝擊，迄今未能回復，
    因此，原審判決上訴人甲○○賠償上訴人乙○○精神上之損
    害30萬元，顯然太少，不甚合理等情。惟為上訴人甲○○所
    否認，並以前揭情詞置辯。從而，本件所應審究者即為：上
    訴人甲○○有無不法侵害上訴人乙○○？上訴人乙○○得否
    對之請求非財產上之損害賠償？賠償金額多少始為妥當？茲
    說明如下：
(一)上訴人甲○○於上開刑案本院審理中坦承有於上揭時地至皇
    賓大旅社與劉二正約會見面之事實，並經訴外人劉二正於上
    開刑案偵查中證述確有於上開時、地與上訴人甲○○發生性
    行為（見上開刑案偵字第8414號43頁-46頁)，上訴人乙○○
    復提出戶籍謄本附卷證明其與劉二正之婚姻關係存在，劉二
    正使用之0000000000號之行動電話帳單明細表附卷證明與上
    訴人甲○○所使用之0000000000、0000000000號行動電話有
    密切聯繫；上訴人甲○○與劉二正所使用之YAHOO網站電子
    信箱互傳之電子信件17份、簡訊照6張附卷證明渠等二人確
    有密切交往。又有劉二正租用上揭房間之長、短期房屋租賃
    契約書影本附卷，以證明租屋之事實（見上開刑案偵字第59
    9號7頁-33頁)，足認上訴人甲○○確實於上開時地與劉二正
    長期密切交往，其隻身至劉二正租住之房間相約見面，以其
    等正常情慾之男女，相處一室，所為何事？不言而喻。上訴
    人甲○○固抗辯：伊於簽立切結書後，即堅決不與劉二正見
    面，乃劉二正以訴訟相威脅並對伊糾纏不清，伊始再與劉二
    正見面，惟未發生性關係云云，參之上訴人甲○○自認於96
    年10月2日簽立切結書後尚與劉二正有內容甚為親密之電子
    郵件往來，此有上訴人乙○○提出之96年10月3日、同年月6
    日、11日、24日、27日、29日、同年11月7日、12月26日YAH
    OO奇摩電子信箱之郵件影本各1紙在卷可參（見原審卷第37
    至39頁、62至70頁），又上訴人甲○○於原審審理之初堅詞
    否認於97年1月4日與劉二正曾在高雄市三民區○○○路596
    號5樓之興興魚翅餐廳吃飯慶生，嗣經原審調查得知確有此
    事後（見第一商業銀行書函所附上訴人甲○○97年1月份之
    消費清單可佐，見原審卷第46、47頁），上訴人甲○○始坦
    承有與劉二正至上址用餐（見原審卷第57頁背面），加以上
    訴人甲○○亦自承伊有與劉二正前往皇賓大旅社承租房間等
    語（見原審卷第30頁)，由上開事證均足見上訴人甲○○抗
    辯係劉二正單方面糾纏，尚不足信。上訴人甲○○固舉劉二
    正發送予伊之簡訊6則及電子信件1封之影本（見原審卷第36
    至39頁），欲證明上訴人甲○○未主動與劉二正聯繫，惟該
    簡訊內容多為劉二正懇求上訴人甲○○見面之語，未有威脅
    恐嚇之詞，不能證明劉二正有出言脅迫上訴人甲○○之舉，
    而上訴人甲○○再與劉二正見面及有通姦之行為，縱出於劉
    二正主動聯絡，上訴人甲○○仍有自主決定權可拒絕再與訴
    外人劉二正往來，堪認上訴人甲○○係出於自願而與劉二正
    續為相姦行為，上訴人甲○○辯稱伊於96年10月書立切結書
    後即未再與劉二正通姦一節尚不足採。況上訴人甲○○上開
    涉犯刑法第239條後段之相姦罪嫌，業經台南地檢署檢察官
    以97年度偵字第8414號偵查起訴，並經原審法院刑事庭以98
    年度易字第43號、本院刑事庭以98年度上易字第326號判決
    上訴人甲○○相姦罪處有期徒刑二月，得易科罰金確定在案
    ，此已據原審依職權調取前揭刑事全卷核閱無訛。綜上，上
    訴人甲○○有上揭不法侵權行為，堪予認定。
(二)按因故意或過失，不法侵害他人之權利者，負損害賠償責任
    。故意以背於善良風俗之方法，加損害於他人者亦同。不法
    侵害他人之身體、健康、名譽、自由、信用、隱私、貞操，
    或不法侵害其他人格法益而情節重大者，被害人雖非財產上
    之損害，亦得請求賠償相當之金額。前2項規定，於不法侵
    害他人基於父、母、子、女或配偶關係之身分法益而情節重
    大者，準用之。民法第184條第1項、第195條第1項、第3項
    分別定有明文。又依社會一般觀念，如明知為有婦之夫而與
    之通姦，不得謂非有以違背善良風俗之方法，加損害於他人
    之故意，茍其妻確因此受有財產上或非財產上之損害，依民
    法第184條第1項後段，自仍得請求賠償（最高法院41年台上
    字第278號判例意旨可資參照）。再者，夫妻之一方對於婚
    姻關係之圓滿，具有人格利益，而通姦行為對於他人婚姻關
    係之干擾，就我國社會上之一般評價而言，被害人會感到悲
    憤、羞辱、沮喪，且在婚姻關係存續中，通姦者與相姦者之
    行為，常使被害人對外需遭受他人對其婚姻處理方式之質疑
    ，進而致其精神上及社會評價、地位於無形中遭受損害，是
    相姦之干擾他人婚姻關係之行為，可謂已不法侵害他人基於
    配偶關係之身分法益，且達情節重大之程度。查，上訴人甲
    ○○明知劉二正係有配偶之人，仍於前揭時、地與劉二正為
    相姦淫之性行為，堪認上訴人甲○○顯係故意以背於善良風
    俗之方法，破壞上訴人乙○○之婚姻生活，且侵害上訴人乙
    ○○基於配偶關係之身分法益。從而，上訴人乙○○依首揭
    法條規定，請求上訴人甲○○賠償其非財產上損害，自屬有
    據。
(三)按慰藉金之賠償須以人格權遭遇侵害，使精神上受有痛苦為
    必要，其核給之標準固與財產上損害之計算不同，然非不可
    斟酌雙方身分資力與加害程度，及其他各種情形核定相當之
    數額（最高法院51年台上字第223號判例意旨參照）。查，
    上訴人乙○○高中一年級肄業，主張其開了二間店面，有房
    子一棟目前現值一千多萬元，目前尚繳納貸款利息，其做生
    意收入不定，一年收入約100萬元。因上訴人甲○○介入上
    訴人乙○○與配偶劉二正之婚姻生活，破壞上訴人乙○○與
    劉二正之夫妻感情，終致無法再維繫婚姻關係而離婚，上訴
    人乙○○精神上受有巨大之衝擊，迄今未能回復，因而罹患
    憂鬱症、躁鬱症，且顏面神經麻痺等語，並提出財政部高雄
    市國稅局核定稅額繳款書5份、娛樂稅核定稅額繳款書3份、
    商業登記抄本影本1份、合約書影本1份、李孟峰心臟科診所
    藥袋2份及市立醫院診斷書1份在卷足佐（見本院卷第39-44
    頁），另酌以上訴人乙○○96年度總所得為194,458元，名
    下有汽車1輛、房屋、土地投資等，上訴人甲○○為高職畢
    業，未婚，於96年度總所得為348,731元，名下無恆產，業
    經原審調取兩造之稅務電子閘門財產所得調件明細表、個人
    基本資料查詢結果附卷可憑(見原審卷第11至21頁)，並參諸
    上訴人乙○○與劉二正婚姻關係存續中，未能盡全心力將夫
    妻生活正面經營美滿，致劉二正在外拈花而與上訴人甲○○
    發生通姦事實，上訴人甲○○雖曾於96年10月2日簽立切結
    書保證不再與劉二正來往，但劉二正實有不該，仍多次傳簡
    訊表示愛慕追求之意，上訴人甲○○亦有以簡訊予以回應，
    因此藕斷絲連，與劉二正繼續通姦，致上訴人乙○○心理及
    其家庭生活因此受影響，終與劉二正離婚等一切情狀，認上
    訴人乙○○得請求上訴人甲○○賠償其非財產上之損害以45
    萬元為適當。
五、綜上所述，本件上訴人乙○○主張上訴人甲○○於上揭時地
    多次與其配偶劉二正發生性行為，導致其婚姻破裂，上訴人
    乙○○精神上受有巨大之衝擊，迄今未能回復，爰依民法第
    184條第1項、第195條第1項、第3項等規定之侵權行為損害
    賠償法律關係，請求上訴人甲○○給付45萬元及自起訴狀繕
    本送達翌日(即98年2月25日)起至清償日止，按週年利率5%
    計算之利息為有理由，應予准許，逾此所為之請求，為無理
    由，不應准許。原審就上開應准許部分，其中判命上訴人甲
    ○○給付上訴人乙○○30萬元及自98年2月25日起至清償日
    止之法定遲延利息，為上訴人甲○○敗訴之判決，並依職權
    為准、免假執行之宣告，於法並無不合。上訴人甲○○上訴
    意旨指摘原判決此部分不當，求予廢棄改判，准如其上訴聲
    明之請求，為無理由，應予駁回。其餘上開准許部分【即上
    訴人甲○○應再給付上訴人乙○○15萬元及法定遲延利息】
    ，原審為上訴人乙○○敗訴之判決，並駁回其假執行之聲請
    ，尚有未洽。上訴人乙○○就此部分上訴意旨指摘原判決有
    不當之處，求予廢棄改判，為有理由，爰由本院就此部分予
    以廢棄改判如主文第二項所示。至於上訴人乙○○之請求不
    應准許部分，原判決為上訴人乙○○敗訴之判決，並駁回其
    假執行之聲請，經核於法並無不合。上訴人乙○○就此部分
    上訴意旨求予廢棄改判，為無理由，應予駁回。
六、又前開事證已臻明確，兩造其餘攻擊防禦方法及舉證，核與
    判決結果不生影響，爰不予一一論述，附此敘明。
七、據上論結，本件上訴人乙○○之上訴為一部有理由，一部無
    理由，上訴人甲○○之上訴為無理由，依民事訴訟法第450
    條、第449條第1項、第79條、第78條，判決如主文。
中    華    民    國    98    年    12    月    29    日
                  民事第三庭    審判長法  官    王浦傑
                                      法  官    蘇重信
                                      法  官    張世展
上為正本係照原本作成。
不得上訴。
中    華    民    國    98    年    12    月    29    日
                                      書記官    廖英琇

司法院資訊處製作；財團法人民間司法改革基金會備份。
